【裁判字號】    97,訴,2772
【裁判日期】    970825
【裁判案由】    毒品危害防制條例
【裁判全文】
臺灣臺中地方法院刑事判決              97年度訴字第2772號
公  訴  人  臺灣臺中地方法院檢察署檢察官
被      告  甲○○
上列被告因毒品危害防制條例案件，經檢察官提起公訴（97年度
毒偵字第2718號），被告於本院行準備程序時就被訴事實為有罪
之陳述，經受命法官聽取當事人意見後，由本院合議庭裁定以簡
式審判程序審理，判決如下：
    主    文
甲○○施用第一級毒品，累犯，處有期徒刑捌月；又施用第二級
毒品，累犯，處有期徒刑參月。應執行有期徒刑拾月。
    犯罪事實
一、甲○○前曾於民國八十九年間因施用毒品案件，經送觀察、
    勒戒後認無繼續施用毒品之傾向，於八十九年六月十五日執
    行完畢釋放（於八十九年六月十五日責付限制住居出所，並
    於同年月二十九日期滿），並經臺灣臺中地方法院以八十九
    年度少調字第四一五號裁處不付審理確定在案；又於九十四
    年間再度因施用毒品案件，經法院判處有期徒刑八月確定，
    於九十六年四月六日縮短刑期執行完畢，翌日出獄。詎仍不
    知悔改，於前開觀察勒戒執行完畢釋放後已逾五年，惟於五
    年內已因施用毒品案件遭判處徒刑確定並執行完畢，復基於
    施用第一級毒品海洛因之犯意，於九十七年四月十七日（即
    起訴書所載之於九十七年四月十八日晚上十時十分許往前回
    溯四、五日內某時點之該次），在臺中縣大里市○○○路一
    五七號五樓住處，以將海洛因摻水以注射針筒注入手臂靜脈
    之方式，施用第一級毒品海洛因一次；又另行基於施用第二
    級毒品甲基安非他命之犯意，於九十七年四月十七日（即起
    訴書所載之於九十七年四月十八日晚上十時十分許往前回溯
    九十六小時內某時點之該次），在同上開住處，以將甲基安
    非他命置於玻璃吸食器內下以火燒烤吸食其煙霧之方式，施
    用第二級毒品甲基安非他命一次。嗣於九十七年四月十八日
    晚上十時許，在臺中市○○區○○路與大業路口為警查獲；
    經警採其尿液送驗，呈現嗎啡、甲基安非他命均陽性反應，
    而悉上情。
二、案經臺中市警察局移送臺灣臺中地方法院檢察署檢察官偵查
    起訴。
    理    由
一、訊據被告甲○○坦承上開犯罪事實不諱，其經警查獲採集尿
    液送驗結果，呈現嗎啡、甲基安非他命均陽性反應，有中山
    醫學大學附設醫院檢驗科藥物檢測中心出具之尿液檢驗報告
    書一份及臺中市警察局刑警大隊偵三隊委託檢驗尿液代號與
    真實姓名對照表一份在卷可參，足見被告自白確與事實相符
    ，而堪予採信。
二、按毒品危害防制條例已於九十二年七月九日修正、公布，並
    於公布後六個月施行，修正後之毒品危害防制條例對施用毒
    品者，僅就「初犯」及「五年後再犯」二種情形，有其追訴
    條件之限制，即須於初犯經觀察、勒戒或強制戒治釋放後，
    五年內均無施用毒品之行為，始能認其前所實施之觀察、勒
    戒或強制戒治已足遮斷毒癮，而得於五年後再犯時，再予適
    用初犯之規定，重行觀察、勒戒等程序。倘五年內已經再犯
    ，被依法追訴處罰，縱其第三次（或第三次以上）施用毒品
    之時間在初犯釋放五年以後，即與「五年後再犯」之情形有
    別，且因已於「五年內再犯」，顯見其再犯率甚高，原實施
    觀察、勒戒或強制戒治，已無法收其實效，而無五年戒斷期
    之存在，自無再經觀察、勒戒及強制戒治之必要，應由檢察
    官逕行起訴，此有最高法院九十五年度第七次刑事庭會議決
    定、最高法院九十五年度臺非字第五九號判決可資參照。查
    被告前曾於八十九年間因施用毒品案件，經送觀察、勒戒後
    ，認無繼續施用毒品之傾向，於八十九年六月十五日執行完
    畢釋放（於八十九年六月十五日責付限制住居出所，並於同
    年月二十九日期滿），並經臺灣臺中地方法院以八十九年度
    少調字第四一五號裁處不付審理確定在案等情，有前開紀錄
    表可參，被告雖於前開觀察勒戒執行完畢五年後再犯本案，
    惟其於五年內已因施用毒品案件經法院判處有期徒刑八月確
    定並已執行完畢，顯然前開觀察勒戒程序對其無效果，再犯
    率甚高，自無從再啟觀察勒戒程序，而應依法予以論罪科刑
    。本件事證業臻明確，被告犯行堪以認定。
三、核被告所為，係犯毒品危害防制條例第十條第一項之施用第
    一級毒品罪及第二項之施用第二級毒品罪。被告為施用第一
    級、第二級毒品而持有第一級、第二級毒品等行為，其各該
    次持有毒品之行為應分別為嗣後各該次施用行為所吸收，均
    不另論罪。又被告於九十四年間因施用毒品案件，經法院判
    處有期徒刑八月確定，於九十六年四月六日執行完畢，翌日
    出獄等情，亦有前開紀錄表可參，其於前開有期徒刑執行完
    畢後，五年內故意再犯本案有期徒刑以上之罪，以上所犯二
    罪均為累犯，均依刑法第四十七條第一項規定加重其刑。爰
    審酌被告前已經過觀察、勒戒之治療過程（參前開紀錄表）
    ，猶未能戒絕毒品，顯然依賴毒品甚深，暨考以其施用毒品
    次數、施用方法，及犯後均坦承犯行無誤，態度良好，頗有
    悔意等一切情狀，分別量處如主文所示之刑，並定應執行之
    刑。
據上論斷，應依刑事訴訟法第二百七十三條之一第一項、第二百
九十九條第一項前段，毒品危害防制條例第十條第一項、第二項
，刑法第十一條前段、第四十七條第一項、第五十一條第五款，
判決如主文。
中    華    民    國    97    年    8    月     25    日
                  刑事第十庭    法  官  賴妙雲
上正本證明與原本無異。
如不服本判決，應於送達後十日內向本院提出上訴狀（須附繕
本），上訴於台灣高等法院台中分院。
                                書記官  童秉三
中    華    民    國    97    年    8    月     25    日
附錄論罪科刑法條
毒品危害防制條例第十條第一項
第 10 條    施用第一級毒品者，處六月以上五年以下有期徒刑
            。
            施用第二級毒品者，處三年以下有期徒刑。


司法院資訊處製作；財團法人民間司法改革基金會備份。
